臺灣桃園地方法院刑事判決　　　　　　　　　　　　九十一年度訴字第一二九四號
　　公　訴　人　臺灣桃園地方法院檢察署檢察官
　　被　　　告　丁○○
　　　　　　　　己○○
右列被告等因搶奪等案件，經檢察官提起公訴（九十一年度偵字第一四七六八號），
本院判決如左：
    主  文
丁○○、己○○共同連續意圖為自己不法之所有，而搶奪他人之動產，丁○○處有期
徒刑壹年捌月，扣案機車鑰匙壹支沒收，己○○處有期徒刑壹年肆月。
    事  實
一、丁○○、己○○前因積欠地下錢莊約新台幣五萬元，無法如期繳還，為免日後無
    法償付本金、利息，竟共同基於意圖為自己不法所有之概括犯意聯絡，連續於如
    附表一所示時間、地點，或由丁○○或由己○○進入銀樓，佯裝向如附表一所示
    之金飾店老闆戊○○等人選購金飾，待戊○○等人取出金項鍊供其選購時，丁○○或己○○便趁戊○○等人不及防備之際，將該持有中之金項鍊奪走，得手後即
    向門外跑去，旋即搭乘在外接應由己○○或丁○○騎乘之機車逃離現場。丁○○
    為避免行搶後被記下機車車牌號碼，復另基於意圖為自己不法所有之概括犯意，
    於附表二所示時間、地點，以自備鑰匙一支，連續竊取辛○○等人之機車，供作
    如附表一編號第五、六號搶奪後逃離現場之交通工具。嗣於九十一年八月十一日
    二十一時二十分許，己○○至桃園縣中壢市○○路一Ｏ一號乙○○經營之「永好
    銀樓」，以上揭方法搶得魚型金項鍊一條後，搭乘丁○○騎乘竊得之車牌號碼Ｋ
    ＩＲ─九五七號重型機車往桃園市方向逃逸，己○○並在該銀樓遺留銀色皮包一
    個。嗣經乙○○撥打一一Ｏ電話報警，丁○○、己○○於行經桃園縣八德市○○
    路六九九號前，為警察當場查獲，並扣得機車鑰匙一支。
二、案經桃園縣警察局移送台灣桃園地方法院檢察署檢察官偵查起訴。
    理  由
一、右揭犯罪事實，業據被告丁○○、己○○迭於警訊及偵、審中坦承不諱，核與被
    害人戊○○、蕭建生、庚○○、甲○○、乙○○於警、偵訊中、壬○○於警訊及
    偵、審中、辛○○於警訊、審理中及丙○○於警訊中指陳被害情節相符，並據証
    人即被告二人搶得金項鍊後持以典當之銀樓負責人郭先林、陳美雲、黃崇鋼証述
    屬實，復有被害人戊○○、庚○○提供之錄影帶翻拍照片二張、皮包一個、照片
    三張（正本二張、影本一張）、典當記錄表三份、乙○○、辛○○出具之贓物認
    領保管單各一紙、丙○○出具之贓物領據一紙、桃園縣警察局車輛協尋證明單、
    桃園縣警察局車輛協尋、車牌遺失（尋獲）證明單各一紙附卷可稽，故本件事証
    明確，被告二人犯行洵堪認定。
二、核被告丁○○、己○○所為，均係犯刑法第三百二十五條第一項之搶奪罪，被告
    丁○○另犯刑法第三百二十條第一項之竊盜罪。被告二人間就搶奪部分有犯意聯
    絡及行為分擔，為共同正犯。被告二人先後六次搶奪犯行及被告丁○○先後二次
    竊盜犯行，時間緊接，犯罪構成要件相同，顯係均基於概括犯意反覆為之，為連
    續犯，均應論以一罪，並均加重其刑。被告丁○○在本院訊問時自承：偷機車是
    為了搶奪作案用等語（詳見本院九十一年九月二十日訊問筆錄），足認被告丁○○所犯竊盜與搶奪二罪間，自始有方法結果之牽連關係，應依刑法第五十五條從
    一重之搶奪罪處斷，公訴人起訴意旨認被告丁○○所犯前開竊盜罪及搶奪罪二罪
    ，犯意各別，行為互殊，應分論併罰，容有誤會。爰審酌被告丁○○、己○○犯
    罪之動機、目的、手段、所生危害、搶奪財物價值、次數、被告二人年輕力壯，
    不思以勞力賺錢，反悖正途連續搶奪、被告己○○係因被告丁○○之策劃，始共
    同行搶，惟渠等犯罪後供承不諱，態度尚佳等一切情狀，本院認公訴人具體求刑
    各量處被告二人有期徒刑一年，核屬過輕，爰分別量處如主文所示之刑，以資懲
    儆。
三、扣案機車鑰匙一支為被告丁○○所有供竊盜機車所用，此經被告自承在卷，爰依
    刑法第三十八條第一項第二款之規定沒收。至被告己○○在永好銀樓遺留銀色皮
    包一個，並非其供犯罪所用或供犯罪預備之物，業據被告己○○供陳明確，不另
    為沒收諭知，另被告二人搶奪乙○○所有之魚型金項鍊一條，業據被害人乙○○
    領回，並有贓物認領保管單一紙附卷足憑，查該金項鍊並非被告二人所有，依法
    不得沒收，公訴人起訴意旨認應予沒收，容有誤會，附此敘明。
據上論斷，應依刑事訴訟法第二百九十九條第一項前段，刑法第二十八條、第五十六
條、第三百二十條第一項、第三百二十五條第一項、第五十五條、第三十八條第一項
第二款，罰金罰鍰提高標準條例第一條前段，判決如主文。
本案經檢察官黃錦秋到庭執行職務。
中      華      民      國    九十一    年      十      月    二十一    日
                                        臺灣桃園地方法院刑事第一庭
                                            法  官  黃梅淑
附表一：
編號  時    間     地    點          行  為  方  式      被害人   所得財物
一  九十一年八月   桃園縣中壢市    丁○○、己○○共乘   戊○○   金項鍊一?
    一日二十一時   華勛街一百號    機車前往銀樓，由孫
    許             「嘉悅銀樓」    勤偉進入銀樓選購金
                                   項鍊，丁○○趁老闆
                                   不注意之際，搶奪金
                                   項鍊一條後，旋即搭
                                   乘在外接應己○○騎
                                   乘之機車離去。
二  九十一年八月   桃園縣八德市    同上                 蕭建生   金項鍊一?
    二日二十時許   富城街一Ｏ七
                   號「富城銀樓
                   」
三  九十一年八月   桃園縣中壢市    丁○○、己○○共乘   庚○○   金項鍊二?
    五日十五時十   中山東路四段    機車前往銀樓，由張
    八分許         五七號「金發    念鳳進入銀樓選購金
                   興銀樓」        項鍊，己○○趁老闆
                                   不注意之際，搶奪金
                                   項鍊二條後，旋即搭
                                   乘在外接應丁○○騎
                                   乘之機車離去。
四  九十一年八月   桃園縣平鎮市    同上                 壬○○   金項鍊三?
    八日十八時十   龍南路六六號
    分許           「龍美銀樓」
五  九十一年八月   桃園市正康二    丁○○騎乘車牌號碼   甲○○   金項鍊三?
    十日十一時二   街一五一號「    ＯＶＬ—二二五號重
    十分許         正康銀樓」      型機車，搭載己○○
                                   前往銀樓，由己○○
                                   進入銀樓選購金項鍊
                                   ，己○○趁老闆不注
                                   意之際，搶奪金項鍊
                                   三條後，旋即搭在外
                                   接應丁○○騎乘之機
                                   車離去。
六  九十一年八月   桃園縣中壢市    丁○○騎乘車牌號碼   乙○○  魚型金項鍊
    十一日二十一   大同路一Ｏ一    ＫＩＲ—九五七號重           一條
    時二十分許     號「永好銀樓」  型機車，搭載己○○
                                   前往銀樓，由己○○
                                   進入銀樓選購金項鍊
                                   ，己○○趁老闆不注
                                   意之際，搶奪金項鍊
                                   一條後，旋即搭在外
                                   接應丁○○騎乘之機
                                   車離去。
附表二
編號  時    間       地    點        行  為  方  式
一    九十一年八月 桃園市○○街    丁○○以自備鑰匙竊取辛○○所有
      九日晚上七、   一三三巷前      ＯＶＬ—二二五號重型機車，得手
      八時許（公訴                   後，作為行搶之代步工具，嗣經警
      人誤繕為十日                   查獲後，丁○○供出上情，並偕同
      ，應予更正）                   警察至桃園市○○路桃園地方法院
                                     前尋獲該車。
二    九十一年八月   桃園市○○路    丁○○以上開自備鑰匙竊取胡良友
      十一日二十時   與安慶街口      所有、現由丙○○管領使用中（公
      許                             訴人誤繕為丙○○所有，應予更正
                                     ）之車牌號碼ＫＩＲ—九五七號重
                                     型機車。
右正本證明與原本無異。
如不服本判決，應於判決送達後十日內向本院提出上訴狀( 應附繕本 )，上訴於
臺灣高等法院。
                                    書記官   孫立文
中        華        民        國   九十一   年   十   月    二十二    日
附論罪科刑依據之法條：
刑法第三百二十條
意圖為自己或第三人不法之所有，而竊取他人之動產者，為竊盜罪，處五年以下有期
徒刑、拘役或五百元以下罰金。
意圖為自己或第三人不法利益，而竊佔他人之不動產者，依前項之規定處斷。
前二項之未遂犯罰之。
刑法第三百二十五條
意圖為自己或第三人不法之所有，而搶奪他人之動產者，處六月以上五年以下有期徒
刑。
因而致人於死者，處無期徒刑或七年以上有期徒刑，致重傷者，處三年以上十年以下
有期徒刑。
第一項之未遂犯罰之。
